【裁判字號】    99,易,135
【裁判日期】    990527
【裁判案由】    竊盜等
【裁判全文】
臺灣基隆地方法院刑事判決               99年度易字第135號
公  訴  人  臺灣基隆地方法院檢察署檢察官
被      告  戊○○
上列被告因竊盜等案件，經檢察官提起公訴（99年度偵字第1049
號），被告於準備程序中就被訴事實為有罪之陳述，本院裁定進
行簡式審判程序，判決如下：
    主  文
戊○○損壞他人之汽車車窗玻璃，足以生損害於他人，累犯，處
拘役拾日，如易科罰金，以新臺幣壹仟元折算壹日；又竊盜，
累犯，處有期徒刑月，如易科罰金，以新臺幣壹仟元折算壹日
；又竊盜，累犯，處有期徒刑月，如易科罰金，以新臺幣壹仟
元折算壹日；又損壞他人之汽車車窗玻璃，足以生損害於他人，
累犯，處拘役拾日，如易科罰金，以新臺幣壹仟元折算壹日；
又竊盜，累犯，處有期徒刑月，如易科罰金，以新臺幣壹仟元
折算壹日；又竊盜，累犯，處有期徒刑月，如易科罰金，以新
臺幣壹仟元折算壹日。有期徒刑部分，應執行有期徒刑拾月，如
易科罰金，以新臺幣壹仟元折算壹日；拘役部分，應執行拘役伍
拾日，如易科罰金，以新臺幣壹仟元折算壹日。
    事  實
一、戊○○前因竊盜案件，經本院以93年度基簡字第720 號判決
    判處有期徒刑4 月確定，於民國94年5 月24日執行完畢；復
    因施用毒品案件，經本院以95年度訴字第341 號判決判處有
    期徒刑7 月確定，於96年4 月20日執行完畢；又因施用毒品
    案件，經本院以97年度訴字第404 號判決判處有期徒刑8 月
    確定，於98年4 月11日執行完畢。其因缺錢花用，竟為下列
    行為：
    (一)於98年10月24日凌晨2 時許，在基隆市○○路303 號旁「
      經國管理學院」之停車場，見丁○○所有之車牌號碼5490
      －KZ號自用小貨車停放在該處，竟基於毀損之犯意，以隨
      手拾取之石頭，擊破前揭小貨車之右後車窗玻璃，再基於
      意圖為自己不法所有之犯意，進入車內，竊取車上之 ETC
      電子收費機1 臺（已儲值新臺幣400 元）、音響主機1 臺
      及液晶螢幕1 臺得手。
    (二)前揭行為得手後，隨即至基隆市○○路230 巷斜坡處（與
      上述「經國管理學院」之停車場距離甚近），見乙○○所
      使用（登記於郭麗月名下）之車牌號碼G4－6708號自用小
      客車停放在該處，竟以前揭相同之石頭，擊破前揭小客車
      之右前車窗玻璃（所涉毀損部分未據告訴），旋基於意圖
      為自己不法所有之犯意，進入車內，竊取車上之衛星導航
      1 臺、音響主機1 臺及現金新臺幣（下同）2 千餘元得手
      。
    (三)前揭行為得手後，復在上開相同斜坡處，見甲○○所使用
      （登記於其母陳佑卿名下）之車牌號碼2236－GZ號自用小
      客車停放在該處，竟基於毀損之犯意，以前揭相同之石頭
      ，擊破前揭小客車之右前車窗玻璃（起訴書誤載為毀損部
      分未據告訴，然甲○○實已提出毀損告訴，此部分業經公
      訴檢察官當庭更正），再基於意圖為自己不法所有之犯意
      ，進入車內，竊取車上之汽車大鎖1 支、反測速雷達1 臺
      及回數票7 張得手。
    (四)前揭行為得手後，又在上開相同斜坡處，見己○○（起訴
      書誤載為陳金澤，業經公訴檢察官當庭更正）所使用（登
      記於友利工程行名下）之車牌號碼IJ－9962號自用小客車
      停放在該處，竟以前揭相同之石頭，擊破前揭小客車之右
      前車窗玻璃（所涉毀損部分未據告訴），旋基於意圖為自
      己不法所有之犯意，進入車內，竊取車上之液晶螢幕1 臺
      、太陽眼鏡1 副及零錢150 元，得手後旋逃離該處。
    嗣因戊○○在行竊前述5490－KZ號自用小貨車及G4－6708號
    自用小客車（起訴書漏載5490－KZ號自用小貨）車內之物時
    ，在車內留下血跡，經據報到場處理之員警採集前開跡證，
    送請內政部警政署刑事警察局進行ＤＮＡ比對結果，確認該
    血跡之ＤＮＡ型別與戊○○相符，始為警查悉全情。
二、案經丁○○、乙○○訴由基隆市警察局移請臺灣基隆地方法
    院檢察署檢察官偵查起訴。
    理  由
一、被告戊○○所犯為死刑、無期徒刑、最輕本刑3 年以上有期
    徒刑以外之罪，亦非屬高等法院管轄之第一審案件，其於準
    備程序進行中，先就被訴事實為有罪之陳述，經告知簡式審
    判程序之旨，並聽取檢察官、被告之意見後，本院依刑事訴
    訟法第273 條之1 第1 項裁定進行簡式審判程序，是本案之
    證據調查，依同法第273 條之2 規定，不受同法第159 條第
    1 項、第161 條之2 、第161 條之3 、第163 條之1 ，及第
    164 條至第170 條所規定證據能力認定及調查方式之限制，
    合先敘明。
二、上揭犯罪事實，業據被告於偵訊、本院準備程序及審判程序
    中自白承認，且經證人乙○○、甲○○於警詢中及證人丁○○、己○○於警詢及偵訊中證述綦詳，並有車籍查詢基本資
    料詳細畫面4 紙、內政部警政署刑事警察局99年1 月25日刑
    醫字第0990011740號鑑定書1 份暨照片14張在卷可稽，足認
    被告之任意性自白確與事實相符，堪以採信。綜上所述，本
    案事證明確，被告犯行均堪認定。
三、論罪科刑：
  (一)核被告先後共四次竊取事實欄所載共四臺車內物品之部分，
    各次均係犯刑法第320 條第1 項之竊盜罪；而被告持石頭擊
    破四臺車車窗玻璃之部分，因其中被害人丁○○及甲○○已
    提出毀損告訴，此部分則各係犯刑法第354 條之毀損罪。
  (二)被告所犯竊盜四罪及毀損二罪，犯意各別，行為互殊，侵害
    不同被害人之法益，故應予分論併罰。
  (三)被告有如事實欄所載之有期徒刑執行完畢情形，此有臺灣高
    等法院被告前案紀錄表在卷可參，其於受有期徒刑執行完畢
    後5 年以內，故意再犯本件有期徒刑以上之竊盜四罪及毀損
    二罪，均為累犯，各應依刑法第47條第1 項規定加重其刑。
  (四)爰審酌被告之素行不佳，有上開前案紀錄表可佐，其教育程
    度為高中肄業，又正值壯年，卻不思循正當途徑獲取生活所
    需，僅因貪圖小利，竟以上開砸破車窗方式竊取他人車內財
    物，造成他人財產法益受損，法紀觀念顯有偏差，惟其犯後
    坦承全部犯行，態度良好，尚具悔意等一切情狀，分別量處
    如主文所示之刑，並諭知易科罰金之折算標準，且就所諭知
    之有期徒刑及拘役，分別定其應執行之刑。又被告為上開犯
    行時，刑法第41條第8 項係規定「第1 項至第3 項規定於數
    罪併罰，其應執行之刑未逾6 個月者，亦適用之」（98年 1
    月21日修正公布，同年9 月1 日施行），將數罪併罰定應執
    行之刑逾6 個月者，排除適用同條第1 項得易科罰金之規定
    ；司法院雖曾於98年6 月19日作成釋字第662 號解釋，針對
    94年2 月2 日修正公布、95年7 月1 日施行之刑法第41條第
    2 項規定，認為關於數罪併罰，數宣告刑均得易科罰金，而
    定應執行刑之刑逾6 個月者，排除適用同條第1 項得易科罰
    金之規定部分，與憲法第23條規定有違，並與釋字第366 號
    解釋意旨不符，而就前開刑法第41條第2 項規定宣告失其效
    力，然因98年1 月21日修正公布、同年9 月1 日施行之刑法
    第41條第8 項規定，並未一併宣告失效，致適用上非無疑義
    。惟上開刑法第41條第8 項規定，業經總統於98年12月30日
    以華總一義字第09800325491 號令修正公布，修正為「第 1
    項至第4 項及第7 項之規定，於數罪併罰之數罪均得易科罰
    金或易服社會勞動，其應執行之刑逾6 月者，亦適用之。」
    並於公布當日施行。易言之，數罪併罰所定應執行之刑逾 6
    月者，於被告行為時，不得易科罰金，於98年12月30日新修
    正之刑法第41條第8 項施行後，則得易科罰金。經比較新舊
    法之結果，自以新法較有利於被告，依刑法第2 條第1 項但
    書，應適用現行刑法第41條第8 項、第1 項之規定，就本件
    所定應執行之有期徒刑及拘役，均諭知易科罰金之折算標準
    。
據上論斷，應依刑事訴訟法第273 條之1 第1 項、第299 條第 1
項前段，刑法第2 條第1 項但書、第320 條第1 項、第354 條、
第47條第1 項、第41條第1 項前段、第51條第5 款、第6 款、第
41條第8 項，刑法施行法第1 條之1 第1 項、第2 項前段，判決
如主文。
本案經檢察官丙○○到庭執行職務。
中    華    民    國    99    年    5     月    27    日
                  刑事第二庭  法  官  張婷妮
以上正本證明與原本無異。
如不服本判決應於收受送達後10日內向本院提出上訴書狀，並應
敘述具體理由；其未敘述上訴理由者，應於上訴期間屆滿後20日
內向本院補提理由書（均須按他造當事人之人數附繕本）「切勿
逕送上級法院」。
中    華    民    國    99    年    5     月    27    日
                              書記官  李繼業
附錄本案論罪科刑法條
中華民國刑法第320條第1項
意圖為自己或第三人不法之所有，而竊取他人之動產者，為竊盜
罪，處5 年以下有期徒刑、拘役或5 百元以下罰金。
中華民國刑法第354條
毀棄、損壞前二條以外之他人之物或致令不堪用，足以生損害於
公眾或他人者，處2 年以下有期徒刑、拘役或5 百元以下罰金。

司法院資訊處製作；財團法人民間司法改革基金會備份。
